臺灣宜蘭地方法院小額民事判決  
110年度羅小字第374號
原      告  國泰世紀產物保險股份有限公司

法定代理人  陳萬祥  


訴訟代理人  陳敬穆律師
複代 理 人  謝亞哲律師                    
被      告  高嘉聰  
上列當事人間侵權行為損害賠償事件，本院於中華民國110年12
月21日言詞辯論終結，判決如下︰
    主  文
一、被告應給付原告新臺幣（下同）2萬7,692元，及自民國（下
    同）110年8月3日起至清償日止，按週年利率百分之5計算之
    利息。
二、原告其餘之訴駁回。
三、訴訟費用1,000元由被告負擔百分之50即500元，餘由原告負
    擔。
四、本判決第1項得假執行。
　  理由要領
一、原告主張事故經過及車輛受損之事實，業據提出道路交通事
    故當事人登記聯單、道路交通事故現場圖、北智捷汽車股份
    有限公司建國服務廠估價單為憑，並經本院向宜蘭縣政府警
    察局蘇澳分局調閱本件車禍之現場圖、道路交通事故調查表
    、肇事人自首情形紀錄表、電話聯繫紀錄表、談話紀錄表、
    照片等資料，此有上述蘇澳分局110年6月22日警澳交字第11
    00008746號函及附件可證，而被告經合法通知未到庭爭執，
    亦未提出書狀為任何聲明或陳述，本院依調查證據之結果，
    堪信為真實。
二、按不法毀損他人之物者，被害人得請求賠償其物因毀損所減
    少之價額，民法第196條分別定有明文；而依民法第196條請
    求賠償物被毀損所減少之價額，得以修復費用為估定之標準
    ，但以必要者為限（例如：修理材料以新品換舊品，應予折
    舊），此有最高法院77年度第9次民事庭會議決議可資參照
    。查原告主張其承保訴外人吳智雯所有車牌號碼000-0000號
    自用小客貨（下稱系爭車輛）修理費用共5萬5,681元（包含
    工資費用1萬1,360元、烤漆費用1萬3,221元、零件費用3萬1
    ,100元）等情，業據提出估價單為憑（見本院卷第9頁至第1
    0頁）。其中工資費用1萬1,360元、烤漆費用1萬3,221元，
    無折舊問題。而系爭車輛有關零件部分之修復，既以新零件
    更換被損害之舊零件，則在計算損害賠償額時，自應將零件
    折舊部分予以扣除，始屬必要修復費用。是本院參酌行政院
    所頒固定資產耐用年數表及固定資產折舊率之規定，「非運
    輸業用客車、貨車」之耐用年數為5年，依定率遞減法每年
    折舊1,000分之369，且其最後1年之折舊額，加歷年折舊累
    計額，其總和不得超過該資產成本原額之10分之9。另依營
    利事業所得稅查核準則第95條第6項規定「固定資產提列折
    舊採用定率遞減法者，以1年為計算單位，其使用期間未滿1
    年者，按實際使用之月數相當於全年之比例計算之，不滿1
    月者，以1月計」。又行政院所頒「固定資產耐用年數表」
    、「固定資產折舊率表」雖係為課稅之用，但在折舊計算，
    尚非不得引為計算之客觀依據。是據此計算，系爭車輛自出
    廠日103年（西元2014年）8月（見本院卷第8頁行車執照）
    ，迄本件事故發生時即108年9月1日，已使用5年2月，則零
    件扣除折舊後之修復費用為3,111元（詳如附表計算式）。
    是系爭車輛必要回復原狀費用應為2萬7,692元（即1萬1,360
    元＋1萬3,221元＋3,111元）。
中　　華　　民　　國　 111　　年　　 1　　月　　 4　　日
                    羅東簡易庭　法　官　蔡仁昭
以上正本證明與原本無異。
如不服本判決，應於送達後20日內，以判決違背法令為理由，向
本院提出上訴狀並表明上訴理由（上訴理由應表明：(一)原判決
所違背之法令及其具體內容；(二)依訴訟資料可認為原判決有違
背法令之具體事實），如於本判決宣示後送達前提起上訴者，應
於判決送達後20日內補提上訴理由書（須附繕本）。
如委任律師提起上訴者，應一併繳納上訴審裁判費。 
中　　華　　民　　國　 111　　年　　 1　　月　　 4　　日
                                書記官　劉婉玉
附表：
折舊時間           金額
第1年折舊值        31,100×0.369=11,476
第1年折舊後價值    31,100-11,476=19,624
第2年折舊值        19,624×0.369=7,241
第2年折舊後價值    19,624-7,241=12,383
第3年折舊值        12,383×0.369=4,569
第3年折舊後價值    12,383-4,569=7,814
第4年折舊值        7,814×0.369=2,883
第4年折舊後價值    7,814-2,883=4,931
第5年折舊值        4,931×0.369=1,820
第5年折舊後價值    4,931-1,820=3,111

  計  算  書 
 項        目             金   額（新臺幣）       備註
 第一審裁判費                  1,000元
 合        計                  1,000元
　　
附錄：
一、民事訴訟法第436條之18第1項：
    （小額訴訟程序）判決書得僅記載主文，就當事人有爭執事
    項，於必要時得加記理由要領。
二、民事訴訟法第436條之24第2項：
    對於小額程序之第一審裁判上訴或抗告，非以其違背法令為
    理由，不得為之。
三、民事訴訟法第436條之25：
    上訴狀內應記載上訴理由，表明下列各款事項：
    (一)原判決所違背之法令及其具體內容。
    (二)依訴訟資料可認為原判決有違背法令之具體事實。